【裁判字號】    95,繼,1812
【裁判日期】    951218
【裁判案由】    選任遺產管理人
【裁判全文】
臺灣板橋地方法院民事裁定  95年度繼字第1812號
聲  請  人  遠東國際商業銀行股份有限公司
法定代理人  丙○○
非訟代理人  甲○○
上列聲請人聲請選任被繼承人乙○○之遺產管理人事件，本院裁
定如下：
    主      文
選任楊永成（民國○○○年○月○○日生，身分證統一編號：Ｚ
000000000號，住臺北市○○○路○段五十九號十一樓
）為被繼承人乙○○之遺產管理人。
程序費用由被繼承人乙○○之遺產負擔。
    理      由
一、按繼承開始時，繼承人之有無不明，而無親屬會議或親屬會
    議未於一個月內選定遺產管理人者，利害關係人或檢察官得
    聲請法院選任遺產管理人，並由法院依公示催告程序，定六
    個月以上之期限，公告繼承人，命其於期限內承認繼承；又
    被繼承人之所有繼承人均拋棄其繼承權者，亦準用關於無人
    承認繼承之規定，民法第1177條、第1178條第2 項、第1176
    條第6項定有明文。
二、本件聲請意旨經審理後略以：被繼承人乙○○（男，民國50
    年1 月15日，身分證統一編號：Ｚ000000000號，生前籍設臺
    北縣三重市○○路○段160 巷1 弄20號）前於90年3 月1 日
    ，向聲請人借貸新臺幣177 萬元，惟被繼承人於95年5 月15
    日死亡，其繼承人均拋棄繼承，是否仍有應繼承之人不明，
    而親屬會議並未於一個月內選定遺產管理人，致聲請人對上
    開遺產無法行使權利，為確保聲請人之權利，聲請選任楊永
    成律師擔任被繼承人之遺產管理人等語。
三、本件聲請人主張被繼承人乙○○於95年5 月15日死亡，其所
    有繼承人全部拋棄繼承，以及聲請人為其債權人之事實，業
    據其提出乙○○之除戶戶籍謄本、貸款契約書影本、繼承系
    統表、本院板院輔家堂95年度繼字第1154號函影本等件為證
    ，復經本院依職權調取本院95年度繼字第1154號被繼承人乙
    ○○之繼承人等拋棄繼承事件案卷核閱無訛，自堪信為真實
    。
四、從而，聲請人以債權人之利害關係人身分聲請選任被繼承人
    乙○○之遺產管理人，核與首揭規定尚無不合。又聲請人所
    聲請選任為被繼承人乙○○遺產管理人之楊永成律師已同意
    擔任被繼承人乙○○之遺產管理人，此有楊永成陳明同意之
    同意書在卷可稽；而楊永成為執業之律師，其對於遺產管理
    之相關法令具有專業知識，應認其對遺產遺債情況之瞭解得
    較深入，就被繼承人之遺產管理較為方便，並就遺產管理人
    職務之遂行，有所助益，亦不致有利害偏頗之虞，為保障債
    權人之利益及期程序之公正、公信起見，本院認以選任楊永
    成律師為被繼承人乙○○之遺產管理人為適當。
五、至被繼承人乙○○之繼承人既均拋棄繼承，其遺產依民法第
    1176條第6 項準用關於無人承認繼承之規定，依同法第1185
    條規定，於清償債權並交付遺贈物後，如有賸餘，應歸屬國
    庫，附予敘明。
六、依非訟事件法第157 條，民事訴訟法第78條，裁定如主文。
中    華    民    國    95    年    12    月    18    日
                  家事法庭  法  官  郭光興
以上正本係照原本作成。
如對本裁定抗告須於裁定送達後10日內向本院提出抗告狀。
中    華    民    國    95    年    12    月    18    日
                            書記官  翁子婷


司法院資訊處製作；財團法人民間司法改革基金會備份。
